【裁判字號】    97,上訴,4188
【裁判日期】    971003
【裁判案由】    毒品危害防制條例
【裁判全文】
臺灣高等法院刑事判決                97年度上訴字第4188號
上  訴  人
即  被  告  甲○○
上列上訴人因毒品危害防制條例案件，不服臺灣板橋地方法院97
年度訴字第2220號，中華民國97年7月31日第一審判決（起訴案
號：臺灣板橋地方法院檢察署97年度毒偵字第3590號），提起上
訴，本院判決如下：
    主  文
上訴駁回。
    理  由
一、按「不服地方法院之第一審判決而上訴者，應向管轄第二審
    之高等法院為之。上訴書狀應敘述具體理由」「上訴書狀未
    敘述上訴理由者，應於上訴期間屆滿後二十日內補提理由書
    於原審法院。逾期未補提者，原審法院應定期間先命補正」
    「第二審法院認為上訴書狀未敘述理由或上訴有第三百六十
    二條前段之情形者，應以判決駁回之。但其情形可以補正而
    未經原審法院命其補正者，審判長應定期間先命補正」刑事
    訴訟法第三百六十一條、第三百六十七條，分別定有明文。
    是敘明不服第一審判決之具體理由，為提起第二審上訴之法
    定要件。而所謂敘述具體理由，必以依據卷內訴訟資料或提
    出新事證，憑此指摘或表明第一審判決有採證認事、用法或
    量刑等足以影響判決本旨之不當或違法情形之存在，構成應
    予撤銷改判之具體事由，始克當之（例如：依憑證據法則具
    體指出所採證據何以不具證據能力，或依憑卷證資料，明確
    指出所為證據證明力之判斷如何違背經驗、論理法則）。倘
    僅泛言原判決認定事實錯誤、違背法令、量刑失之過重或輕
    縱，未依上揭意旨指出具體事由，或形式上雖已指出具體事
    由，然該事由縱使屬實，亦不足以認為原判決有何不當或違
    法者（例如：對不具有調查必要性之證據，法院未依聲請調
    查亦未說明理由，或援用證據不當，但除去該證據仍應為同
    一事實之認定），皆難謂係具體理由。方得與第二審上訴制
    度旨在請求第二審法院撤銷、變更第一審不當或違法之判決
    ，以實現個案救濟之立法目的相合（最高法院九十七年度台
    上字第八九二號判決意旨參照）。故上訴人之上訴書狀或補
    提之上訴理由書，雖敘述上訴理由，倘未具體敘述第一審判
    決有何上述違法、不當情形，既與未敘述具體理由無異，其
    上訴即不符合上訴之法定要件。
二、經查：本件原判決依上訴人即被告甲○○於原審審理時之自
    白，及臺灣尖端先進生技醫藥股份有限公司濫用藥物檢驗報
    告為據，認定被告確有同時施用第一級毒品海洛因及第二級
    毒品甲基安非他命之犯行，依刑法第55條規定，從一重之施
    用第一級毒品罪處斷，且敘明被告有累犯加重之事由，並審
    酌被告之素行非佳，前有多次施用毒品之犯行，仍不知悔悟
    ，再次施用毒品，無視於毒品對於自身健康之戕害及國家對
    於杜絕毒品犯罪之禁令，兼衡其犯罪之動機、目的、手段，
    同時施用第一級毒品、第二級毒品戕害自身健康及其犯後坦
    承犯行，態度良好等一切情狀，量處有期徒刑9月等情，均
    已詳敘其所憑證據、認定理由及量刑依據。從形式上觀察，
    原判決並無認定事實錯誤、量刑瑕疵或違背法令之情形。被
    告上訴僅以受刑人已經很久沒吸食海洛因及甲基安非他命，
    為何能驗出海洛因及甲基安非他命，因此受刑人不服原判決
    云云，惟被告於警詢及原審審理時均已坦承犯行（見偵查卷
    第5頁、原審卷第58、63頁），且被告為警查獲後所採集之
    尿液，經送檢驗結果，確呈嗎啡及甲基安非他命陽性反應，
    有臺灣尖端先進生技醫藥股份有限公司濫用藥物檢驗報告1
    紙在卷可憑，被告上訴意旨執此等理由指摘原判決，顯與卷
    證內容不符，委無可採。是被告上訴既未依卷內既有訴訟資
    料或提出新事證，指摘或表明原審判決有何採證認事、用法
    或量刑等足以影響判決本旨之不當或違法，構成應撤銷之具
    體事由，難認已提出具體之上訴理由，揆諸上開規定，其上
    訴顯屬違背法律上之程式，應予駁回，並不經言詞辯論為之
    。
據上論斷，應依刑事訴訟法第367條前段、第372條，判決如主文
。
中    華    民    國    97    年    10    月    3     日
                  刑事第二庭審判長法  官  洪光燦
                                  法  官  林恆吉
                                  法  官  宋明蒼
以上正本證明與原本無異。
如不服本判決，應於收受送達後十日內向本院提出上訴書狀，其
未敘述上訴之理由者並得於提起上訴後十日內向本院補提理由書
（均須按他造當事人之人數附繕本）。
                                  書記官  駱麗君
中    華    民    國    97    年    10    月    3     日


司法院資訊處製作；財團法人民間司法改革基金會備份。
